【裁判字號】    96,訴,494
【裁判日期】    970124
【裁判案由】    違反槍砲彈藥刀械管制條例
【裁判全文】
臺灣新竹地方法院刑事判決               96年度訴字第494號
    公  訴  人  臺灣新竹地方法院檢察署檢察官
    被      告  甲○○
上列被告因違反槍砲彈藥刀械管制條例案件，經檢察官提起公訴
（96年度偵字第1822號），本院判決如下：
    主  文
甲○○未經許可，寄藏子彈，處有期徒刑壹年，併科罰金新臺幣
肆萬元，罰金如易服勞役，以新臺幣壹仟元折算壹日。減為有期
徒刑陸月，併科罰金新臺幣貳萬元，有期徒刑如易科罰金，罰金
如易服勞役， 均以新臺幣壹仟元折算壹日。
    事  實
一、甲○○明知未經主管機關許可，不得無故寄藏具有殺傷力之
    子彈，其未經許可，而於民國96年3月12日晚上11時許，在
    新竹市○區○○街311巷75號住處內，明知友人丙○○（另
    由檢警機關追查中）所遺留、託管之土造金屬彈殼加裝直徑
    9.0mm金屬彈頭而成之土造子彈5顆（起訴書誤載為18顆，業
    經公訴人當庭更正）、12GAUGE制式霰彈4顆（起訴書誤載為
    7顆，業經公訴人當庭更正）均係具有殺傷力之子彈，竟仍
    將上開子彈寄藏在住處之工具間內。迄至翌日即96年3月13
    日下午3時40分許，為警另案搜索上址，在上開工具間內查
    扣具有殺傷力之土造子彈5顆、制式霰彈4顆，及不具殺傷力
    之土造子彈13顆、制式霰彈3顆（查扣之子彈均已試射用罄
    ）。
二、案經新竹縣警察局移送臺灣新竹地方法院檢察署檢察官偵查
    起訴。
    理  由
一、訊據被告甲○○矢口否認有何寄藏子彈犯行，辯稱：查扣之
    子彈是丙○○的，當時我請他幫忙我做生意，96年3月12日
    晚上11時，丙○○到我湳雅街的住處，說要來幫我做生意，
    後來就放一包東西就走了，我把他留下那包東西放在後面的
    倉庫去，云云。經查：
（一）本案查扣之土造子彈18顆、制式霰彈7顆，經送內政部警
      政署刑事警察局鑑驗結果：(1)就土造子彈18顆部分，以性
      能檢驗法檢測，認均係土造子彈，具直徑9.0mm金屬彈頭
      ，經試射結果，其中5顆可擊發，認具殺傷力；(2)制式霰
      彈7顆部分，以性能檢驗法檢測，認均係12GAUGE制式霰彈
      ，經試射結果，其中4顆可擊發，認具殺傷力等情，有該
      局於96年5月1日出具之刑鑑字第0960040130槍彈鑑定書、
      及於96年8月23日出具之刑鑑字第0960118936號函附卷可
      稽（見偵字第1822號偵查卷第48至51頁、本院卷第8頁）
      。
（二）另證人即警員乙○○於本院審理中證稱：96年3月13日，
      我有去被告居住的新竹市○○街311巷75號執行搜索，搜
      索時有看到扣案子彈，是在被告所居住屋內的角落所隔成
      一間小間的工具室內，裡面有很多工具很亂，還有一個大
      盒子，大盒子裡面還有一個小盒子，小盒子內有放一排的
      霰彈槍子彈，我確定扣案子彈不是放在黑色手提袋內，而
      且都分佈很散，子彈並非全部都在大盒子內，只是大部分
      在大盒子內，我一進入工具室沒有很明顯地看到子彈，因
      為跟其他工具都很散亂的放著，要仔細看才會看得到等語
      （見本院97年1月10日審判筆錄第2至5頁），並有新竹縣
      警察局於96年11月1日出具之竹縣警刑偵一字第096301139
      1號函所附查獲地點平面圖在卷可資佐證（見本院卷第24
      、25頁），參以被告特意將丙○○所遺留、託管之子彈移
      置隱密之工具間內，復將子彈取出、散佈在工具間內，堪
      認被告對於丙○○所遺留、託管之子彈為具有殺傷力之子
      彈，應有所認識。
（三）另觀諸警員查獲子彈之大盒子、小盒子照片（見偵字第18
      22號偵查卷第19頁上方、下方），可知大盒子為一般手提
      式公事包款式，小盒子體積甚小，顯非一般人裝放個人衣
      物之行李袋，況上開證人乙○○搜索時亦無看到黑色手提
      袋之印象，是認被告空言所辯為丙○○之個人行李云云，
      應係事後飾卸之詞，無足採信。
（四）綜上所述，本案事證已臻明確，被告寄藏子彈犯行堪予認
      定，自應依法予以論罪科刑。
二、論罪科刑
（一）核被告所為，係犯槍砲彈藥刀械管制條例第12條第4項之
      未經許可寄藏子彈罪。
（二）爰審酌被告寄藏具有殺傷力子彈之數量，造成社會潛在危
      險程度，所幸未犯其他刑事案件即為警查扣，併審及被告
      犯後之態度等一切情狀，量處如主文前段所示之刑，並就
      罰金部分，諭知易服勞役之折算標準。雖被告前未曾受有
      期徒刑以上刑之宣告，有臺灣高等法院被告全國前案紀錄
      表附卷可按，惟本院審酌被告寄藏具有殺傷力子彈之危害
      性，認不宜暫緩刑之執行，爰不予宣告緩刑，併予敘明。
（三）又被告犯本案之罪，尚未判決確定，因其犯罪時間在96年
      4月24日以前，且非屬中華民國九十六年罪犯減刑條例第3
      條第1項第4款規定之限制減刑之罪，依同條例第2條第1項
      第3款規定，減其刑期二分之一而如主文後段所示之刑，
      並諭知易科罰金、易服勞役之折算標準。
三、本案查扣之子彈，悉數試射而用罄，已非屬違禁物，自不併
    予宣告沒收，附此敘明。
四、據上論斷，應依刑事訴訟法第299條第1項前段，槍砲彈藥刀
    械管制條例第12條第4項，刑法第11條前段、第41條第1項前
    段、第42條第3項，中華民國九十六年罪犯減刑條例第2條第
    1 項第3款、第7條、第9條，判決如主文。
本案經檢察官張凱絜到庭執行職務。
中    華    民    國    97    年    1     月    24    日
                      刑事第三庭審判長法  官    賴淑敏
                                      法  官    林惠君
                                      法  官    陳怡芳
以上正本證明與原本無異。
如不服本判決應於收受本判決後10日內向本院提出上訴書狀，其
未敘述上訴理由者，並得於提起上訴後10日內向本院補提理由書
狀（均須按他造當事人之人數附繕本）「切勿逕送上級法院」
。
中    華    民    國    97    年    1     月    24    日
                                      書記官    陳怡芳
附錄本案論罪科刑所適用法條全文：
槍砲彈藥刀械管制條例第12條
未經許可，製造、販賣或運輸子彈者，處1年以上7年以下有期徒
刑，併科新台幣500萬元以下罰金。
未經許可，轉讓、出租或出借子彈者，處6月以上5年以下有期徒
刑，併科新台幣300萬元以下罰金。
意圖供自己或他人犯罪之用，而犯前二項之罪者，處3年以上10
年以下有期徒刑，併科新台幣700萬元以下罰金。
未經許可，持有、寄藏或意圖販賣而陳列子彈者，處5年以下有
期徒刑，併科新台幣300萬元以下罰金。
第1項至第3項之未遂犯罰之。


司法院資訊處製作；財團法人民間司法改革基金會備份。
